【裁判字號】    94,訴,2147
【裁判日期】    950323
【裁判案由】    毒品危害防制條例
【裁判全文】
臺灣桃園地方法院刑事判決              94年度訴字第2147號
公  訴  人  臺灣桃園地方法院檢察署檢察官
被      告  甲○○
指定辯護人  本院公設辯護人  乙○○
上列被告因毒品危害防制條例案件，經檢察官提起公訴（94年度
毒偵字第3233、3973號），嗣經本院訊問被告後，被告自白犯罪
，檢察官聲請協商判決，經本院合議庭裁定由受命法官改依簡式
審判程序後為協商判決，本院判決如下：
    主      文
甲○○連續施用第一級毒品，累犯，處有期徒刑拾月，扣案第一
級毒品海洛因壹包（淨重零點貳公克，空包裝重零點壹柒公克
）、第一級毒品海洛因壹包（淨重零點零捌公克，空包裝重零點
壹捌公克）、第一級毒品海洛因壹包（淨重零點陸公克，空包
裝重零點壹柒公克），均沒收銷燬之；扣案注射針筒貳支，均沒
收。又施用第二級毒品，累犯，處有期徒刑柒月。應執行有期徒
刑壹年月，扣案第一級毒品海洛因壹包（淨重零點貳公克，
空包裝重零點壹柒公克）、第一級毒品海洛因壹包（淨重零點零
捌公克，空包裝重零點壹捌公克）、第一級毒品海洛因壹包（淨
重零點陸公克，空包裝重零點壹柒公克），均沒收銷燬之；扣
案注射針筒貳支，均沒收。
    事實及理由
一、犯罪事實：被告甲○○前曾於民國82年間因違反肅清煙毒條
    例案件，經本院以82年度訴字第1354號判決判處有期徒刑3
    年2 月確定；於83年間因違反麻醉藥品管制條例案件，經臺
    灣雲林地方法院以83年度易字第812 號判決判處有期徒刑5
    月確定：上開2 罪應定應執行有期徒刑3 年5 月確定，於83
    年1 月27日入監執行，於84年4 月7 日因縮短刑期假釋出監
    （其後假釋經撤銷）；於84年間因違反肅清煙毒條例案件，
    經本院以84年度訴字第1105號判決判處有期徒刑3 年4 月確
    定；於84年間因違反麻醉藥品管理條例案件，經本院以84年
    度易字第3663號判決判處有期徒刑7 月確定；上開2 罪與前
    揭假釋被撤銷應執行殘刑1 年8 月24日接續執行，於85年3
    月12日入監執行，於87年6 月19日因縮短刑期假釋出監（其
    後假釋經撤銷）；於90年間因竊盜等案件，經本院以90年度
    易字第601 號判決就竊盜罪部分判處有期徒刑5 月，偽造印
    文部分判處有期徒刑3 月，另經本院定應執行有期徒刑7 月
    確定；上開應執行有期徒刑7 月與前揭假釋被撤銷應執行殘
    刑2 年9 月9 日接續執行，於89年11月13日入監執行，於93
    年8 月21日縮刑期滿執行完畢（構成累犯）；被告另於88年
    間因施用毒品案件，經本院以88年度毒聲字第3063號裁定應
    送勒戒處所觀察、勒戒，於88年11 月19 日入所，因認有繼
    續施用毒品傾向，經本院以88年度毒聲字第7507號裁定令入
    戒治處所施以強制戒治，復經檢察官聲請經本院以89年度毒
    聲字第2831號裁定停止戒治並交付保護管束，於89年5 月11
    日出戒治處所，再經本院以89年度毒聲字第6203號裁定撤銷
    停止戒治令入戒治處所，於89年11月29日入戒治處所，於90
    年6 月17日強制戒治期滿執行完畢，並經臺灣桃園地方法院
    檢察署檢察官於90年7 月20日以90年度戒偵字第683 號為不
    起訴處分確定。詎其仍未戒除毒癮，明知海洛因、甲基安非
    他命分別係毒品危害防制條例所稱之第一級、第二級毒品，
    不得非法持有及施用，竟基於施用第一級毒品海洛因之概括
    犯意，自94年2 月間某日起至95年1 月14日晚間某時止，連
    續在其桃園縣平鎮市○○里○○鄰○○路30巷52號住處內及其
    他不詳處所，以注射針筒注射方式施用第一級毒品海洛因多
    次；另於94年7 月8 日某時，在某不詳處所，以吸食器施用
    第二級毒品甲基安非他命1 次。嗣為警分別於94年6 月1日
    14時40分許，在桃園縣中壢市○○路與金山街口查獲，並扣
    得第一級毒品海洛因1 包（淨重0.23公克，空包裝重0.17公
    克）；復於94年7 月8 日22時45分許，在桃園縣平鎮市○○
    路與環南路口（統一超商前）查獲，並扣得第一級毒品海洛
    因1 包（淨重0.08公克，空包裝重0.18公克）及被告所有供
    （但非專供）施用第一級毒品所用之注射針筒2 支；又於95
    年1 月15日15時50分許，在桃園縣中壢市○○○路○ 段407
    號旁查獲，並扣得第一級毒品海洛因1 包（淨重0.36公克，
    空包裝重0.17公克）。案經桃園縣政府警察局中壢、大溪分
    局報告臺灣桃園地方法院檢察署檢察官偵查起訴。
二、證據：
（一）被告甲○○於本院審理中之自白。
（二）卷附桃園縣政府警察局中壢分局被採尿人姓名編號對照表
      、桃園縣政府警察局大溪分局偵辦毒品案被採尿人姓名、
      編號對照表、桃園縣政府警察局桃園分局被採尿人姓名編
      號對照表各1 紙及臺灣尖端先進生技醫藥股份有限公司濫
      用藥物檢驗報告2 紙、臺灣檢驗科技股份有限公司濫用藥
      物尿液檢驗報告1 紙。
（三）扣案第一級毒品海洛因1 包（淨重0.23公克，空包裝重0.
      17公克）、第一級毒品海洛因1 包（淨重0.08公克，空包
      裝重0.18公克）、第一級毒品海洛因1 包（淨重0.36公克
      ，空包裝重0.17公克），及卷附法務部調查局鑑定通知書
      3 紙。
（四）注射針筒2 支。
（五）照片3 幀。
三、本件被告已認罪，經檢察官與被告於本院審理時達成協商之
    合意，其合意內容為：被告連續施用第一級毒品海洛因部分
    願受科處有期徒刑10月；施用第二級毒品甲基安非他命部分
    願受科處有期徒刑7 月，合併應執行有期徒刑1 年3 月。經
    查，上開協商合意並無刑事訴訟法第455 條之4 第1 項所列
    情形之一，檢察官聲請改依協商程序而為判決，本院爰不經
    言詞辯論，於協商合意範圍內為協商判決，合予敘明。
四、沒收：扣案之第一級毒品海洛因1 包（淨重0.23公克，空包
    裝重0.17公克）、第一級毒品海洛因1 包（淨重0.08公克，
    空包裝重0.18公克）、第一級毒品海洛因1 包（淨重0.36公
    克，空包裝重0.17公克），因海洛因為第一級毒品，包裝之
    塑膠袋又與所包裝之海洛因難以析離，應一併依毒品危害防
    制條例第18條第1 項前段之規定，沒收銷燬之。至扣案之注
    射針筒2 支，係被告所有供施用第一級毒品海洛因所用之物
    ，惟非專供施用毒品器具，應依刑法第38條第1 項第2 款規
    定宣告沒收。
五、附記：就被告所犯施用第二級毒品犯行部分，公訴人認被告
    係施用第二級毒品安非他命云云，查安非他命、甲基安非他
    命固同屬安非他命類之中樞神經興奮劑，且俗名通常互為混
    用，惟2 者究係不同之第二級毒品，並以甲基安非他命為目
    前國內濫用最為嚴重，而施用甲基安非他命之代謝最先是去
    N- 甲 基（N-demethylation）形 成安非他命，而施用甲基
    安非他命後，在正常尿液PH值情況下，24小時內，有43％服
    用劑量以甲基安非他命原態排出；另施用安非他命後24小時
    內，有30％以安非他命原態排出，20％經去氨基作用及氧化
    作用形成苯甲酸，2 ％經反應形成Norephedrine（參照行政
    院衛生署出版「物質濫用」、「常見濫用藥物檢驗方法彙編
    」2 書所載），本件被告於94年7 月9 日5 時50分許為警查
    獲採尿送驗結果，安非他命、甲基安非他命均呈陽性反應，
    又查施用安非他命後，其尿液不致檢出甲基安非他命陽性反
    應，而施用甲基安非他命後，其尿液可檢出甲基安非他命和
    其代謝物安非他命成分，此有行政院衛生署管制藥品管理局
    93年11月2 日管檢字第0930010499號函可按，是被告尿液經
    檢驗出甲基安非他命陽性部分，係被告施用甲基安非他命後
    以甲基安非他命原態排出者；而檢驗出安非他命陽性部分，
    雖施用甲基安非他命、安非他命均可檢驗出安非他命陽性反
    應，如前所述，本件已可認定被告確有施用甲基安非他命犯
    行，復無其他積極證據證明被告另有施用安非他命犯行，參
    諸國內幾乎都係濫用甲基安非他命者，鮮有濫用安非他命者
    （遲至89年5 月間國內方出現第1 次在錠劑中檢驗出安非他
    命，而非甲基安非他命之案例），依「罪證有疑，利歸被告
    」之證據法則，應認前開安非他命陽性反應，仍係被告施用
    甲基安非他命後經代謝作用所致。綜上，應認被告係施用第
    二級毒品甲基安非他命，而非安非他命，是公訴人此部分認
    定，尚有未洽，應予更正。
六、應適用之法條：刑事訴訟法第455 條之4 第2 項、第455 條
    之8 ，毒品危害防制條例第10條第1 項、第2 項，刑法第11
    條、第56條、第47條、第51條第5 款、第38條第1 項第2 款
    。
七、本判決除有刑事訴訟法第455 條之4 第1 項第1 款、第2 款
    、第4 款、第6 款、第7 款所定情形之1 ，或違反同條第2
    項規定者外，不得上訴。
八、如不服本件判決，得自收受判決送達之日起10日內，向本院
    提出上訴書狀，上訴於第二審法院。
本案經檢察官嵇珮晶到庭執行職務。
中    華    民    國    95    年     3    月    23    日
                  刑事第二庭    法  官   鄭吉雄
上正本證明與原本無異。
如不服本判決，應於送達後10日內，向本院提出上訴狀（應附繕
本），上訴於臺灣高等法院。
                                書記官   謝至菁
中    華    民    國    95    年    4     月    4     日
附錄法條：
毒品危害防制條例第10條
施用第一級毒品者，處 6 月以上 5 年以下有期徒刑。
施用第二級毒品者，處 3 年以下有期徒刑。


司法院資訊處製作；財團法人民間司法改革基金會備份。
